【裁判字號】    98,訴,366
【裁判日期】    990114
【裁判案由】    毒品危害防制條例
【裁判全文】
臺灣宜蘭地方法院刑事判決               98年度訴字第366號
公  訴  人  臺灣宜蘭地方法院檢察署檢察官
被      告  甲○○
上列被告因毒品危害防制條例案件，經檢察官提起公訴（98年度
毒偵字第64號），經本院合議庭裁定以簡式審判程序審理，判決
如下：
    主  文
甲○○施用第一級毒品，累犯，處有期徒刑壹年月，扣案之第
一級毒品海洛因壹包（淨重壹柒點捌柒公克）沒收銷燬之，扣案
之電子磅秤壹台、葡萄糖貳包、夾鏈袋伍玖個沒收；又施用第二
級毒品，累犯，處有期徒刑柒月，扣案之第二級毒品甲基安非他
命貳包（合計驗餘淨重壹柒點壹貳陸公克）沒收銷燬之，扣案
之電子磅秤壹台、夾鏈袋伍玖個沒收。應執行有期徒刑壹年捌月
，扣案之第一級毒品海洛因壹包（淨重壹柒點捌柒公克）、第二
級毒品甲基安非他命貳包（合計驗餘淨重壹柒點壹貳陸公克）
沒收銷燬之，扣案之電子磅秤壹台、葡萄糖貳包、夾鏈袋伍玖個
均沒收。
    事實及理由
一、構成犯罪事實：
    甲○○於民國88年間因施用毒品案件，經送觀察、勒戒後，
    認無繼續施用毒品之傾向，於88年5月12日執行完畢釋放，
    並由臺灣宜蘭地方法院檢察署檢察官以88年度偵緝字第163
    號為不起訴處分確定；復於上開觀察、勒戒執行完畢釋放後
    ，5年內即89年間因施用毒品案件，經送觀察、勒戒後，認
    無繼續施用毒品之傾向，並由臺灣宜蘭地方法院檢察署檢察
    官以89年度毒偵字第779號、89年度毒偵緝字第101號為不起
    訴處分確定。再於93年間因施用毒品案件，經臺灣高等法院
    以94年度上訴字第1009號判處有期徒刑1年8月，經上訴最高
    法院，由最高法院以94年度台上字第5914號判決駁回上訴確
    定；又於94年間因妨害自由、妨害秩序、恐嚇案件，經本院
    以94年度訴字第487號判處有期徒刑5月、3月、3月，應執行
    有期徒刑10月確定；另於94年間因施用毒品案件，經本院以
    94年度訴字第520號判處有期徒刑1年2月確定，嗣上開有期
    徒刑1年8月、5月、3月、3月、1年2月經本院裁定減刑後定
    應執行有期徒刑1年9月確定，並於96年9月22日執行完畢。
    詎其不知悔改，仍基於施用第一級毒品海洛因之犯意，於98
    年1月21日19時許，在基隆市某處其所駕駛之車牌號碼JU-56
    78號自用小客車內，以將海洛因摻水置入注射針筒內施打血
    管之方式，施用第一級毒品海洛因1次；另基於施用第二級
    毒品甲基安非他命之犯意，於98年1月21日15時許，在宜蘭
    縣壯圍鄉○○路○段228巷10號住處，以將甲基安非他命置入
    玻璃球內燒烤吸食其煙之方式，施用第二級毒品甲基安非他
    命1次。嗣於98年1月21日22時12分許，經警持本院核發之搜
    索票在宜蘭縣頭城鎮國道5號南下28公里處執行搜索，在其
    所駕駛之車牌號碼JU-5678號自用小客車內扣得第一級毒品
    海洛因1包（淨重17.87公克）、第二級毒品甲基安非他命2
    包（合計淨重17.3130公克、取樣0.0004公克、驗餘淨重17.
    3126公克），及其所有供施用海洛因及甲基安非他命使用之
    電子磅秤1台、夾鏈袋59個與供施用海洛因使用之葡萄糖2包
    ，經警於98年1月22日15時50分許，採集其尿液，送驗結果
    呈嗎啡、甲基安非他命陽性反應。
二、認定犯罪事實所憑之證據及理由：
  (一)被告甲○○於警詢、偵查、本院審理中之自白。
  (二)宜蘭縣政府警察局刑警大隊偵一隊毒品犯罪嫌疑人尿液採驗
    作業管制紀錄、慈濟大學濫用藥物檢驗中心檢驗總表各1份
    ，可證被告分別有施用海洛因、甲基安非他命之事實。
  (三)扣案之粉末1包（淨重17.87公克公克）、白色透明結晶塊2
    包（合計淨重17.3130公克、取樣0.0004公克、驗餘淨重17.
    3126公克），分別經法務部調查局濫用藥物實驗室、交通部
    民用航空局航空醫務中心鑑定，結果分別含有海洛因、甲基
    安非他命成分，此有法務部調查局濫用藥物實驗室98年3月6
    日調科壹字第09823007910號鑑定書、交通部民用航空局航
    空醫務中心98年5月21日航藥鑑字第0982547號毒品鑑定書各
    1份在卷足憑，可證被告分別有施用海洛因、甲基安非他命
    之事實。
  (四)扣案之電子磅秤1台、夾鏈袋59個、葡萄糖2包，可證被告分
    別有施用海洛因、甲基安非他命之事實。
  (五)臺灣宜蘭地方法院檢察署刑案資料查註紀錄表、全國施用毒
    品案件紀錄表、法務部全國檢察官線上查詢刑案人犯在監所
    最新資料報表、臺灣宜蘭地方法院檢察署88年度偵緝字第16
    3號、89年度毒偵字第779號、89年度毒偵緝字第101號不起
    訴處分書、臺灣高等法院94年度上訴字第1009號刑事判決書
    、最高法院94年度台上字第5914號刑事判決書各1份，可證
    被告於第1次觀察、勒戒執行完畢釋放後，5年內已再犯毒品
    危害防制條例第10條之罪，本件自應依法追訴處罰。
  (六)上開(二)至(五)所示證據，足以佐證被告首開自白與事實相符。
三、論罪科刑之理由：
  (一)按海洛因、甲基安非他命分屬毒品危害防制條例第2條第2項
    第1款、第2款所定之第一級、第二級毒品。故被告甲○○所
    為，係犯毒品危害防制條例第10條第1項、第2項之施用第一
    級、第二級毒品罪。
  (二)被告持有第一級毒品海洛因、第二級毒品甲基安非他命之低
    度行為，為施用第一級、第二級毒品之高度行為所吸收，不
    另論處。
  (三)被告所犯施用第一級、第二級毒品罪，犯意各別，行為互殊
    ，應予分論併罰。
  (四)被告於93年間因毒品危害防制條例案件，經臺灣高等法院以
    94年度上訴字第1009號判處有期徒刑1年8月，經上訴最高法
    院，由最高法院以94年度台上字第5914號判決駁回上訴確定
    ；又於94年間因妨害自由、妨害秩序、恐嚇案件，經本院以
    94年度訴字第487號判處有期徒刑5月、3月、3月，應執行有
    期徒刑10月確定；另於94年間因毒品危害防制條例案件，經
    本院以94年度訴字第520號判處有期徒刑1年2月確定，嗣上
    開有期徒刑1年8月、5月、3月、3月、1年2月經本院裁定減
    刑後定應執行有期徒刑1年9月確定，並於96年9月22日執行
    完畢，此有臺灣高等法院被告前案紀錄表1份在卷可參，其
    於5年以內分別故意再犯本件有期徒刑以上之罪，應各依刑
    法第47條第1項規定，論以累犯，並加重其刑。
  (五)審酌被告有麻醉藥品管理條例、毒品危害防制條例、竊盜、
    侵占、妨害秩序、妨害自由、恐嚇之犯罪前科，此有臺灣高
    等法院被告前案紀錄表1份在卷可參，素行不佳，且前經觀
    察、勒戒後，仍分別再犯本罪，顯見其對於毒品之依賴性甚
    高，有予較長期間隔離社會之必要，與被告施用毒品足以造
    成神經方面損害，並容易引起財產、暴力方面犯罪，及考量
    被告於犯罪後坦承犯行，態度良好等一切情狀，分別量處如
    主文所示之刑，並定其應執行之刑。
  (六)扣案之第一級毒品海洛因1包（淨重17.87公克）、第二級毒
    品甲基安非他命2包（合計驗餘淨重17.3126公克），及內裝
    該海洛因、甲基安非他命之夾鏈袋1個、2個，因分別附著有
    海洛因、甲基安非他命成分，業已無法析離，均應依毒品危
    害防制條例第18條第1項前段規定，諭知沒收銷燬。又扣案
    之葡萄糖2包，為被告所有，供被告施用海洛因使用之物；
    扣案之電子磅秤1台、夾鏈袋59個，亦為被告所有，供被告
    施用海洛因及甲基安非他命使用之物，爰依刑法第38條第1
    項第2款規定，宣告沒收。
四、適用之法律：
  (一)程序法方面：刑事訴訟法第273條之1第1項、第299條第1項
    前段、第310條之2。
  (二)實體法方面：毒品危害防制條例第10條第1項、第2項、第18
    條第1項前段，刑法第11條前段、第51條第5款、第47條第1
    項、第38條第1項第2款。
本案經檢察官劉惟宗到庭執行職務。
中    華    民    國    99    年    1     月    14    日
                  刑事第二庭  法  官  蘇錦秀
以上正本證明與原本無異。
如不服本判決應於收受送達後十日內向本院提出上訴書狀，並應
敘述具體理由；其未敘述上述理由者，應於上訴期間屆滿後二十
日內向本院補提理由書(均須按他造當事人之人數附繕本)「切勿
逕送上級法院」。
                              書記官  劉晨輝
中    華    民    國    99    年    1     月    14    日
附錄本案論罪科刑法條：
★毒品危害防制條例第10條：
施用第1級毒品者，處6月以上5年以下有期徒刑。
施用第2級毒品者，處3年以下有期徒刑。

司法院資訊處製作；財團法人民間司法改革基金會備份。
